【裁判字號】    89,易,491
【裁判日期】    890905
【裁判案由】    竊盜等
【裁判全文】
臺灣屏東地方法院刑事判決                          八十九年度易字第四九一號
    公  訴  人  臺灣屏東地方法院檢察署檢察官
    被      告  甲○○
                丁○○
右列被告等因竊盜等案件，經檢察官提起公訴（八十九年度偵字第二一五號），本院
判決如左：
     主  文
甲○○連續傷害人之身體，累犯，處有期徒刑參月，如易科罰金以參佰元折算壹日；
又公然侮辱人，處罰金壹仟元，如易服勞役以參佰元折算壹日。
丁○○共同傷害人之身體，處拘役參拾日，如易科罰金以參佰元折算壹日。
    事  實
一、甲○○曾於民國（下同）八十五年九月間，因殺人未遂案件，經本院判處有期徒
    刑一年六月確定，甫於八十八年三月二十一日執行完畢，猶不知悔改，竟於八十
    八年十一月十八日下午二時許，在屏東縣九如鄉九堤防內河川地一養鴨寮內，因
    為防鴨子被困而收取一件由丁○○、丙○○所放置鳥網（價值約新台幣二百元）
    ，待雙方因此而爭執不下，甲○○旋在屏東縣九如鄉○○村○○路四十二號前，
    竟基於傷害人身體之概括犯意，出手毆打丁○○（傷害部分未據告訴）、丙○○
    （受有頭部受傷，但未驗傷），甲○○又於同日下午三十四十分許在同鄉○○路
    一Ｏ八號前，因認乙○○帶人毆打伊，復基於傷害人身體之犯意，又持木棍毆打
    乙○○，致乙○○受有右前額血腫六Ｘ三公分、右下臉瘀血六Ｘ四公分、右眼結
    膜充血。另甲○○又另行起意於同月二十二日下午十時十五分許在同鄉○○路一
    Ｏ八號前，在大眾面前以台語「幹你娘」辱罵乙○○。
二、丁○○於八十八年十一月十八日下午二時許，在屏東縣九如鄉○○村○○路四十
    二號前，因鳥網之細故與甲○○發生爭執，竟與少年丙○○（七十一年一月二日
    生，另由少年法院審理），共同持機車大鎖毆打甲○○，致甲○○面部擦傷、左
    頰部紅腫併擦傷。
三、案經乙○○、丙○○、甲○○訴由屏東縣警察局里港分局報請臺灣屏東地方法院
    檢察署檢察官偵查起訴。
     理  由
一、右揭犯罪事實，業據被告甲○○、丁○○於本院審理中坦承不諱，核與被害人乙○○於警訊及偵審中指訴之情節相符，此外又有九如診所診斷證明書二紙附卷可
    稽，本件事證明確，被告二人犯行洵堪認定。
二、核被告甲○○連續出手傷害人身體之行為，係犯刑法第二百七十七條第一項傷害
    罪，公然辱罵人之行為，係犯同法第三百零九條第一項之公然侮辱罪。被告丁○○所為係犯同法條第一項之傷害罪。被告甲○○多次傷害人身體之行為，犯罪時
    間緊接、所犯構成犯罪要件相同，顯係基於概括犯意為之，應論以一罪之連續犯
    併加重其刑。被告甲○○所犯上開傷害及公然侮辱二罪間犯意各別，所犯各罪間
    犯罪構成要件互異，顯係另行起意，應分論併罰，公訴人認兩罪間有方法結果相
    牽連關係，容有未洽。又甲○○曾於八十五年九月間，因殺人未遂案件，經本院
    判處有期徒刑一年六月確定，甫於八十八年三月二十一日執行完畢，有台灣高等
    法院被告全國前案紀錄表在卷可稽，其於五年內再犯有期徒刑以上刑之罪，為累
    犯，應依刑法第四十七條遞加重其刑。被告丁○○與少年丙○○（七十一年一月
    二日生）間有犯意聯絡及行為分擔，皆為正犯。原審酌被告二人因細故即大打出
    手，且牽連無辜，惟造成之損害不大，且犯後坦承犯行態度良好，爰量處如主文
    所示之刑，併分別諭知易科罰金及易服勞役之折算標準。
三、另公訴人認被告甲○○涉有刑法第三百二十條第一項之竊盜罪嫌，無非以被害人
    丁○○指訴為論據，被告甲○○固不否認有將上開鳥網收取之情事，惟辯稱係因
    鴨寮內即將養鴨，擔心小鴨被鳥網所困，為防止意外才將鳥網收取，並無不法所
    有之意圖等語。經查：上開鳥網所放置之鴨寮內即將養鴨一節業據證人林還政於
    本院審理時到庭證述明確，有審理筆錄附卷足憑。按刑法第三百二十條第一項竊
    盜罪構成要件須意圖為自己不法之所有，被告甲○○係因擔心雛鴨被困才收取鳥
    網主觀上並無意圖為自己不法之所有一節堪認真實，被告甲○○此部分行為即與
    竊盜罪構成要件有間，故尚難以上情據認被告涉有刑法第三百二十條第一項之竊
    盜罪犯行，此外復查無其他積極證據足資證明被告涉有竊盜之犯行，其犯罪之事
    實即屬不能證明，因公訴人認與前開二罪間有裁判上一罪之牽連關係，爰不另為
    無罪之諭知，附此敘明。
據上論斷，應依刑事訴訟法第二百九十九第一項前段，刑法第二十八條、第五十六條
、第四十七條、第二百七十七條第一項、第三百零九條第一項、第四十一條、第四十
二條第二項，罰金罰鍰提高標準條例第一條前段、第二條，判決如主文。
本案經檢察官林津鋒到庭執行職務。
中      華      民      國    八十九      年      九      月    五    日
                                      臺灣屏東地方法院刑事第二庭
                                          審判長法  官 吳永宋
                                                法  官 林昌義
                                                法  官 何清富
右正本證明與原本無異。
對於本判決如有不服應於收受送達後十日內向本院提出上訴書狀上訴於台灣高等法院
高雄分院並按他造當事人之人數附具繕本。
                                                  書記官   謝天祥
中     華      民      國     八十九      年      九      月    五      日
附錄本判決論罪之法條：刑法第二百七十七條第一項、第三百零九條第一項。


司法院資訊處製作；財團法人民間司法改革基金會備份。
